# 请教陈版，预缴营业税的损益确认问题。

提问人：huangq666 时间：2013-12-10 14:11:42
您好陈版，我公司处理一矿权，相关转让手续尚未办好，按合同约定先预收了部分款项，税局现要求我们先把涉及的营业税等在年底前上交，税款金额较大。 按准则规定，该无形资产转让尚未达到确认收入的条件，预收款项只能暂时挂账。 我们认为按照权责发生制及配比原则，预交的这部分税款应该先计入应交税费，待能确认收入时再计入当期损益，就像房地产企业预收房款那样，不知道理解是否正确。 还是应该在上交时直接计入当期损益？ 恳请陈版指导，谢谢！

回答人：chenyiwei
建议对照税法规定，确定此情况下营业税纳税义务的发生时间，以及确定如果最终交易未实现则这部分税款能否申请退回。 如果在尚未到法定的纳税义务发生时间的情况下，按照税务机关要求预先缴纳税款，且税务机关同意如果最终该交易未成则该笔税款可以退回的，则可以将该笔税款作为预缴税款挂账在“其他流动资产”中。如果不是同时满足这两项条件的，则应直接计入当期损益。